# 售后回租业务，还款期内收到手续费发票如何处理？

提问人：l1341350 时间：2019-05-13 10:51:39
公司刚做了笔售后回租的业务，融资租赁公司的业务人员说会在明年给我们再签一个手续费的合同，直接从保证金中扣除。我想问一下当收到手续费的发票时账务要怎么处理？借：未确认融资费用 贷：长期应收款吗 ？然后再按照现值调整长期应收款和长期应付款的账面价值吗？

回答人：chenyiwei
如果手续费的金额和结算方式均已明确，则本年度即应确认应付手续费，借方为未确认融资费用，并纳入实际利率的计算。下一年收到发票时，借：其他应付款——手续费，贷：长期应收款——保证金。后续结算对实际利率计算、长期应付款账面价值等均无影响。